【裁判字號】    95,裁,751
【裁判日期】    950420
【裁判案由】    綜合所得稅
【裁判全文】
最  高  行  政  法  院  裁  定
                                     95年度裁字第00751號
抗  告  人  甲○○
上列抗告人因與相對人財政部臺灣省北區國稅局間綜合所得稅事
件，對於中華民國94年6月30日臺北高等行政法院94年度簡字第
139號裁定提起抗告，本院裁定如下︰
    主  文
抗告駁回。
抗告訴訟費用由抗告人負擔。
    理  由
一、按對於適用簡易程序之裁判提起上訴或抗告，須經本院許可
    ，且該許可以訴訟事件所涉及之法律見解具有原則性者為限
    ，行政訴訟法第235條定有明文。所謂法律見解具有原則性
    ，係指該事件所涉及之法律問題意義重大，而有加以闡釋之
    必要而言。例如：對於行政命令是否牴觸法律所為之判斷，
    或就同類事件所表示之法律見解與其他高等行政法院所表示
    之見解互相牴觸者屬之。
二、本件抗告人因綜合所得稅事件，提起行政訴訟，求為判決撤
    銷訴願決定及原處分。經原審法院以：財政部民國（下同）
    93年12月6日台財訴字第09300455870號訴願決定書，係於93
    年12月9日由抗告人住所地大廈管理員黃先生簽章收受，抗
    告人提起行政訴訟之期間，應自93年12月10日起算，扣除在
    途期間4日，至94年2月13日即已屆滿，是日係星期日，順延
    至94年2月14日屆滿。惟抗告人遲至94年2月15日始向原審法
    院提起行政訴訟，有該院加蓋於訴狀上收文戳記所載日期可
    考，已逾行政訴訟法第106條第1項前段所定2個月之不變期
    間。其起訴顯非合法等由，而依行政訴訟法第107條第1項第
    6款之規定裁定駁回。
三、抗告意旨略以抗告人於94年2月14日已提起本件訴訟，有「
    快捷郵件執據」足憑，其起訴未違法。原審法院加蓋於訴狀
    上收文戳記所載日期可能係原審收狀人員疏忽所致云云。
四、惟查抗告人所附「快捷郵件執據」上郵戳，僅有94年2月14
    日17時新竹英明街等字樣，顯示抗告人係於94年2月14日下
    午5時於新竹英明街郵遞訴狀，而原審法院加蓋於訴狀上收
    文戳記所載日期為到達原審法院之日期，尚難憑該「快捷郵
    件執據」上郵戳認定訴狀上收文戳記所載日期錯誤。按行政
    訴訟法固未明文規定當事人向行政法院為訴訟行為，係採到
    達主義或發信主義，惟所謂在途期間，係指當事人不在行政
    法院所在地居住者，由其住居地到達行政法院依規定所需之
    適當期間而言。故解釋上，行政訴訟法係採到達主義；否則
    ，如採發信主義，即無須因當事人不在行政法院所在地居住
    ，而依其與行政法院所在地之距離，酌予在途期間之必要。
    此係當然解釋，無所涉法律見解具原則性情事，抗告人之抗
    告，揆諸首揭說明，不應許可，其抗告難謂合法，應予駁回
    。
五、依行政訴訟法第104條、民事訴訟法第95條、第78條，裁定
    如主文。
中    華    民    國    95    年    4     月    20    日
                  第四庭審判長法  官  高  啟  燦
                              法  官  林  茂  權
                              法  官  黃  璽  君
                              法  官  廖  宏  明
                              法  官  楊  惠  欽
以  上  正  本  證  明  與  原  本  無  異
中    華    民    國    95    年    4     月    21    日
                              書記官  邱  彰  德


司法院資訊處製作；財團法人民間司法改革基金會備份。
